臺灣士林地方法院刑事判決
110年度審金訴字第510號
公  訴  人  臺灣士林地方檢察署檢察官
被      告  江承祐（原名江宸帆）



上列被告因詐欺等案件，經檢察官提起公訴（109年度偵字第137
95號）及移送併辦（臺灣基隆地方檢察署檢察官109年度偵字第3
675號、110年度偵字第366號），因被告於準備程序中就被訴事
實為有罪之陳述，經告知簡式審判程序之旨，並聽取當事人之意
見後，經本院合議庭裁定由受命法官獨任進行簡式審判程序，判
決如下：
    主  文
江承祐犯如附表各編號所示之罪，各處如附表各編號「主文及宣
告刑」欄所示之刑。應執行有期徒刑壹年陸月。未扣案之犯罪所
得新臺幣貳仟元沒收之，於全部或一部不能沒收或不宜執行沒收
時，追徵其價額。
    事實及理由
一、程序部分
    按除被告所犯為死刑、無期徒刑、最輕本刑為3年以上有期
    徒刑之罪或高等法院管轄第一審案件者外，於第一次審判期
    日前之準備程序進行中，被告先就被訴事實為有罪之陳述時
    ，審判長得告知被告簡式審判程序之旨，並聽取當事人、代
    理人、辯護人及輔佐人之意見後，裁定進行簡式審判程序，
    刑事訴訟法第273條之1第1項定有明文。經核本案被告江承
    祐所犯係死刑、無期徒刑、最輕本刑為3年以上有期徒刑以
    外之罪，其於準備程序中就被訴事實為有罪之陳述，經告知
    簡式審判程序之旨，並聽取公訴人、被告之意見後，本院合
    議庭爰依首揭規定，裁定由受命法官獨任進行簡式審判程序
    。是本案之證據調查，依同法第273條之2規定，不受同法第
    159條第1項、第161條之2、第161條之3、第163條之1，及第
    164條至170條所規定證據能力認定及調查方式之限制，合先
    敘明。
二、本案犯罪事實及證據，除均引用臺灣士林地方檢察署檢察官
    起訴書、臺灣基隆地方檢察署檢察官移送併辦意旨書之記載
    （如附件一、二、三）外，另更正及補充如下：
　㈠事實部分：起訴書所載各被害人匯款時間、金額及被告提款
    時間、地點、金額均應更正為如本判決附表所示。
　㈡證據部分補充：中國信託銀行自動櫃員機交易明細表、被告
    於本院民國110年10月18日準備程序及審理中所為之自白。
三、論罪科刑
  ㈠過去實務認為，行為人對犯特定犯罪所得之財物或利益作直
    接使用或消費之處分行為，或僅將自己犯罪所得財物交予其
    他共同正犯，祇屬犯罪後處分贓物之行為，非本條例所規範
    之洗錢行為，惟依洗錢防制法之新法規定，倘行為人意圖掩
    飾或隱匿特定犯罪所得來源，而將特定犯罪所得直接消費處
    分，甚或交予其他共同正犯，而由共同正犯以虛假交易外觀
    掩飾不法金流移動，即難認單純犯罪後處分贓物之行為，應
    仍構成洗錢防制法第2條第1或2款之洗錢行為（最高法院108
    年度台上字第1744號判決意旨參照）。查：本案被告與「旺
    旺」等身分不詳之詐欺集團成員對如附表所示之被害人所為
    ，均構成刑法第339條之4第1項第2款加重詐欺取財罪，如後
    所述，此為最輕本刑6月以上有期徒刑以上之罪，屬洗錢防
    制法第3條第1款所稱特定犯罪，而被告提領如附表所示之被
    害人遭詐欺之款項後，轉交予其他身分不詳之詐欺集團成員
    ，以掩飾、隱匿該特定犯罪所得之來源、去向及所在，揆諸
    上開說明，自非單純犯罪後處分贓物之與罰後行為，而該當
    洗錢防制法第2條第2款所指之洗錢行為無訛。
　㈡核被告共同對如附表所示被害人詐欺之行為，均係犯刑法第3
    39條之4第1項第2款之三人以上共同詐欺取財罪、洗錢防制
    法第14條第1項之一般洗錢罪，共4罪。被告與「旺旺」等不
    詳詐欺集團成年成員間，就上開犯行，互有犯意聯絡，並分
    工合作、互相利用他人行為以達犯罪目的及行為分擔，均應
    論以共同正犯。又被告就如附表各編號所示犯行，均係以一
    行為同時觸犯加重詐欺取財罪及一般洗錢罪，為想像競合犯
    ，均應依刑法第55條規定，從較重之三人以上共同詐欺取財
    罪處斷。
　㈢被告共同詐欺如附表所示4名被害人之犯行，雖犯罪時間相近
    ，但被害人均不相同，所侵害財產法益有異，時空上並非無
    從區隔，在刑法評價上各具獨立性，且非經立法預設其本質
    係具持續實行之複次作為特徵予以特別歸類，使成獨立犯罪
    構成要件之行為態樣，依社會通念難認係出於一次犯意之決
    定，又非屬一個行為之持續動作，自難認被告成立接續犯包
    括一罪或想像競合犯；是其所為4次犯行，犯意各別，行為
    互殊，應分論併罰。又臺灣基隆地方檢察署檢察官移送併辦
    部分，因均與本件原起訴之被告共同詐欺告訴人王韋絢部分
    ，屬同一事實而為同一案件，為起訴效力所及，本院自均得
    併予審理。
　㈣按想像競合犯之處斷刑，本質上係「刑之合併」。其所謂從
    一重處斷，乃將想像競合犯組成之評價上數罪，合併為科刑
    一罪，其所對應之刑罰，亦合併其評價上數罪之數法定刑，
    而為一個處斷刑。易言之，想像競合犯侵害數法益者皆成立
    犯罪，論罪時必須輕、重罪併舉論述，同時宣告所犯各罪名
    ，包括各罪有無加重、減免其刑之情形，亦應說明論列，量
    刑時併衡酌輕罪部分量刑事由，評價始為充足，然後依刑法
    第55條前段規定「從一重處斷」，非謂對於其餘各罪可置而
    不論。因此，法院決定處斷刑時，雖以其中最重罪名之法定
    刑，做為裁量之準據，惟於裁量其輕重時，仍應將輕罪合併
    評價在內（最高法院108年度台上字第4405號、第4408號判
    決意旨參照）。是以，被告於本院審理時自白一般洗錢犯行
    ，依洗錢防制法第16條第2項「犯前2條之罪，在偵查或審判
    中自白者，減輕其刑」之規定，原應減輕其刑，惟被告所犯
    一般洗錢罪係屬想像競合犯其中之輕罪，被告就本案4次犯
    行均係從一重之共同加重詐欺取財罪處斷，故就此部分想像
    競合輕罪得減刑部分，依上開說明，由本院於後述依刑法第
    57條量刑時，一併衡酌該部分減輕其刑事由，附此敘明。
　㈤爰審酌被告正值青壯，具勞動能力，竟不思循以正當管道取
    得財物，明知詐欺集團對社會危害甚鉅，竟受金錢誘惑，受
    僱從事詐欺集團擔任俗稱「車手」之工作，利用如附表所示
    之被害人一時不察、陷於錯誤，以如起訴書所載之方式進行
    詐騙，致使如附表所示被害人受有非微之財產損失，不僅漠
    視他人財產權，更製造金流斷點，影響財產交易秩序，亦徒
    增檢警機關追查集團上游成員真實身分之難度，犯罪所生危
    害非輕，所為實屬不該，衡以其犯後坦認犯行，且就其所涉
    洗錢情節於偵審中亦均自白不諱，應具悔意，惟迄未與如附
    表所示之被害人達成和解，賠償渠等所受損害，暨考量其犯
    罪之動機、手段、情節、素行（見卷附臺灣高等法院被告前
    案紀錄表之記載）、與本案詐欺集團成員間之分工、擔任之
    犯罪角色及參與程度、造成之損害，及其自陳國中畢業之教
    育智識程度、目前從事物流業、月薪約新臺幣（下同）3萬
    元、單身、尚須分擔家計之家庭生活經濟狀況（見本院110
    年度審金訴字第510號卷【下稱本院卷】110年10月18日審判
    筆錄第5頁）等一切情狀，分別量處如附表各編號「主文及
    宣告刑」欄所示之刑。
　㈥又審酌數罪併罰之定應執行刑，係出於刑罰經濟與責罰相當
    之考量，並非予以犯罪行為人或受刑人不當之利益，為一種
    特別的量刑過程，相較於刑法第57條所定科刑時應審酌之事
    項，係對一般犯罪行為之裁量。而定應執行刑之宣告，乃對
    犯罪行為人本身及所犯各罪之總檢視，除應考量行為人所犯
    數罪反應出之人格特性，並應權衡審酌行為人之責任與整體
    刑法目的及相關刑事政策，在量刑權之法律拘束性原則下，
    依刑法第51條第5款規定，採限制加重原則，資為量刑自由
    裁量權之外部界限，並應受法秩序理念規範之比例原則、平
    等原則、責罰相當原則、重複評價禁止原則等自由裁量權之
    內部抽象價值要求界限之支配，以使輕重得宜，罰當其責，
    俾符合法律授與裁量權之目的，以區別數罪併罰與單純數罪
    之不同，兼顧刑罰衡平原則。故定應執行刑時，除仍應就各
    別刑罰規範之目的、輕重罪間體系之平衡、整體犯罪非難評
    價，為綜合判斷外，尤須參酌上開實現刑罰公平性，以杜絕
    僥倖、減少犯罪之立法意旨，為妥適之裁量。本院衡酌被告
    本案如附表各編號所示各次加重詐欺取財犯行，均係在109
    年4月18日所實施，各次犯行之間隔期間甚近，顯於短時間
    內反覆實施，所侵害法益固非屬於同一人，然各次犯行之角
    色分工、行為態樣、手段、動機均完全相同，責任非難重複
    之程度顯然較高，如以實質累加之方式定應執行刑，處罰之
    刑度恐將超過其行為之不法內涵與罪責程度，爰基於罪責相
    當之要求，於刑法第51條第5款所定之外部性界限內，綜合
    評價各罪類型、關係、法益侵害之整體效果，考量犯罪人個
    人特質，及以比例原則、平等原則、責罰相當原則、重複評
    價禁止原則為內涵之內部性界限，為適度反應被告整體犯罪
    行為之不法與罪責程度及對其施以矯正之必要性，而就被告
    所犯如附表所示之4罪，定應執行刑如主文所示。
四、沒收部分
　㈠按沒收新制係參考外國立法例，為契合沒收之法律本質，認
    沒收為刑法所定刑罰及保安處分以外之法律效果，具有獨立
    性，而非刑罰（從刑），已明定沒收為獨立之法律效果，在
    修正刑法第5章之1以專章規範，故判決主文內諭知沒收，已
    毋庸於各罪項下分別宣告沒收，亦可另立一項合併為相關沒
    收宣告之諭知，使判決主文更簡明易懂，增進人民對司法之
    瞭解與信賴，合先敘明（最高法院106年度台上字第386號判
    決意旨參照）。從而，本案有關沒收之諭知，依照上開判決
    意旨，即不在被告所犯各罪之主文項下分別宣告沒收，而另
    立一項合併為相關沒收宣告之諭知，以求簡明易懂。
　㈡次按犯罪所得，屬於犯罪行為人者，沒收之；於全部或一部
    不能沒收或不宜執行沒收時，追徵其價額，刑法第38條之1
    第1項前段、第3項定有明文。查：被告於本案詐欺集團之分
    工係負責擔任車手，其於109年4月18日擔任車手所獲得之報
    酬為2,000元等情，業據被告供承在卷（見本院卷110年10月
    18日準備程序筆錄第2頁），既無證據證明其另有獲利，爰
    認定其本案之犯罪所得為2,000元，雖未扣案，然既未合法
    發還被害人，復查無刑法第38條之2第2項所定情形，自應依
    刑法第38條之1第1項前段、第3項規定諭知沒收，且於全部
    或一部不能沒收或不宜執行沒收時，追徵其價額。
　㈢末按犯洗錢防制法第14條之罪，其所移轉、變更、掩飾、隱
    匿、收受、取得、持有、使用之財物或財產上利益，沒收之
    ；犯第15條之罪，其所收受、持有、使用之財物或財產上利
    益，亦同，洗錢防制法第18條第1項定有明文。惟因洗錢行
    為之標的是否限於行為人者始得宣告沒收，法無明文，是倘
    法條未規定「不問屬於犯罪行為人與否均沒收」時，自仍以
    屬於被告所有者為限，始應予沒收。查：本案被告提領如附
    表所示之被害人匯入本案金融帳戶內之款項後，已全數交予
    不詳詐欺集團成員而上繳詐欺集團，足見該等款項非屬被告
    所有，亦無證據證明被告就該等款項具有事實上之管領處分
    權限，參酌上開所述，除前述被告分得之報酬外，自無從就
    如附表所示之被害人遭詐騙之款項，依洗錢防制法第18條第
    1項或刑法第38條之1第1項前段規定對被告宣告沒收，併此
    敘明。
據上論斷，應依刑事訴訟法第273條之1第1項、第299條第1項前
段、第310條之2、第454條第2項，洗錢防制法第2條第2款、第14
條第1項，刑法第11條前段、第28條、第339條之4第1項第2款、
第55條、第51條第5款、第38條之1第1項前段、第3項，刑法施行
法第1條之1第1項，判決如主文。
本案經檢察官陳姿雯提起公訴，檢察官張長樹移送併辦，由檢察
官江玟萱到庭執行職務。
中　　華　　民　　國　　110 　年　　11　　月　　12　　日
                  刑事第九庭法  官  陳秀慧
以上正本證明與原本無異。
如不服本判決應於收受送達後20日內，向本院提出上訴書狀，並
應敘述具體理由。其未敘述上訴理由者，應於上訴期間屆滿後20
日內向本院補提理由書（均須按他造當事人之人數附繕本）「切
勿逕送上級法院」。若因疫情而遲誤不變期間，得向法院聲請回
復原狀。
                            書記官  陳建宏
中　　華　　民　　國　　110 　年　　11　　月　　12　　日
附錄本案論罪科刑法條全文：
洗錢防制法第2條
本法所稱洗錢，指下列行為：
一、意圖掩飾或隱匿特定犯罪所得來源，或使他人逃避刑事追訴
    ，而移轉或變更特定犯罪所得。
二、掩飾或隱匿特定犯罪所得之本質、來源、去向、所在、所有
    權、處分權或其他權益者。
三、收受、持有或使用他人之特定犯罪所得。
洗錢防制法第14條
有第二條各款所列洗錢行為者，處7年以下有期徒刑，併科新臺
幣5百萬元以下罰金。
前項之未遂犯罰之。
前二項情形，不得科以超過其特定犯罪所定最重本刑之刑。
中華民國刑法第339條之4
犯第339條詐欺罪而有下列情形之一者，處1年以上7年以下有期
徒刑，得併科1百萬元以下罰金：
一、冒用政府機關或公務員名義犯之。
二、三人以上共同犯之。
三、以廣播電視、電子通訊、網際網路或其他媒體等傳播工具，
    對公眾散布而犯之。
前項之未遂犯罰之。　
附表：
編號 被害人 匯款時間 匯款金額 (新臺幣) 匯入帳戶 被告提領時間、地點與金額（新臺幣） 主文及宣告刑 1 被害人陳麗媪 109年4月18日18時7分14秒許 6萬5,123元 臺灣銀行帳號000-000000000000號帳戶  ⑴先後於109年4月18日18時10分28秒許、18時11分44秒許，在位於新北市○○區○○○路000號之萊爾富超商之自動櫃員機，分別提領2萬元、2萬元。 ⑵先後於109年4月18日18時13分59秒許、18時15分15秒許，在位於新北市○○區○○○路000號之34之統一超商之自動櫃員機，分別提領5,000元、2萬元。 江承祐犯三人以上共同詐欺取財罪，處有期徒刑壹年貳月。 2 被害人陳俊輝 109年4月18日18時17分57秒許 2萬9,991元 臺灣銀行帳號000-000000000000號帳戶  ⑴先後於109年4月18日18時21分25秒許、18時22分9秒許，在位於新北市○○區○○○路000號之汐止厚德郵局之自動櫃員機，分別提領2萬元、1萬元。 ⑵先後於109年4月18日18時25分2秒許、18時25分31秒許，在位於新北市○○區○○○路000號之汐止區農會之自動櫃員機，分別提領2萬元、1萬元。 ⑶於109年4月18日18時28分38秒許，在位於新北市○○區○○○路000號之全家超商之自動櫃員機，提領1萬8,000元。 江承祐犯三人以上共同詐欺取財罪，處有期徒刑壹年壹月。 3 告訴人張雅雯 109年4月18日18時18分5秒許 3萬0,747元 臺灣銀行帳號000-000000000000號帳戶   江承祐犯三人以上共同詐欺取財罪，處有期徒刑壹年貳月。   109年4月18日18時23分40秒許 1萬7,371元 臺灣銀行帳號000-000000000000號帳戶   4 告訴人王韋絢 109年4月18日21時23分15秒許 9萬9,985元 玉山銀行帳號 000-0000000000000號帳戶 ⑴於109年4月18日21時27分51秒許，在位於新北市○○區○○○路000號之萊爾富超商之自動櫃員機，提領2萬元。 ⑵先後於109年4月18日21時33分8秒許、21時34分32秒許，在位於新北市○○區○○○路000號之34之統一超商之自動櫃員機，分別提領2萬元、2萬元。 ⑶於109年4月18日21時39分14秒許，在位於新北市○○區○○○路000號之汐止厚德郵局之自動櫃員機，提領1萬9,000元。　 【起訴書漏載被告此部分之提領情形】　 江承祐犯三人以上共同詐欺取財罪，處有期徒刑壹年肆月。   109年4月18日22時3分26秒許 2萬9,985元 玉山銀行帳號 000-0000000000000號帳戶 先後於109年4月18日22時7分36秒許、22時8分39秒許，在位於新北市○○區○○路0段000號之國泰世華銀行汐止分行之自動櫃員機，分別提領2萬元、1萬元。    109年4月18日22時53分44秒許 【移送併辦部分】 1萬9,985元 【移送併辦部分】 玉山銀行帳號 000-0000000000000號帳戶 【移送併辦部分】 於109年4月18日23時7分7秒許，在位於基隆市○○區○○街0號之統一超商之自動櫃員機，提領2萬元。 【移送併辦部分】  
附件一：
臺灣士林地方檢察署檢察官起訴書
                                    109年度偵字第13795號
　　被　　　告　江承祐　男　27歲（民國00年0月00日生）
　　     (原名：江宸帆) 住基隆市○○區○○路0段00巷00號
　　　　　　　　　　　　國民身分證統一編號：Z000000000號
上列被告因詐欺等案件，已經偵查終結，認應提起公訴，茲將犯
罪事實及證據並所犯法條分敘如下：
　　　　犯罪事實
一、江承祐於民國109年4月間加入真實姓名不詳、通訊軟體易信
    暱稱「旺旺」之成年人所屬詐欺集團，並於109年4月18日與
    上開詐欺集團成員意圖為自己不法所有，基於三人以上共同
    犯詐欺取財罪及洗錢之犯意聯絡，先由該詐欺集團成員於10
    9年4月18日分別撥打電話誘騙如附表所示之人匯款至如附表
    所示之金融帳戶中，再由江承祐依「旺旺」之指示，持詐欺
    集團成員提供上開帳戶提款卡，於如附表所示時地提領詐欺
    款項後，交由前來收款之不詳成年成員，江承祐並因而獲取
    新臺幣3千元之報酬。嗣經如附表之人察覺有異，報警後循
    線查獲。
三、案經張雅雯及王韋絢訴由新北市政府警察局汐止分局報告偵
    辦。
　　　　證據並所犯法條
一、證據清單與待證事實
編號 證據名稱 待證事實 1 被告江承祐於警詢時及偵查中之供述 全部犯罪事實。 2 被害人陳麗媪於警詢時之指訴 如附表編號1之事實。 3 被害人陳俊輝於警詢時之指訴  如附表編號2之事實。 4 告訴人張雅雯於警詢時之指訴、網路銀行轉帳紀錄  如附表編號3之事實。 5 告訴人王韋絢於警詢時之指訴 如附表編號4之事實。 6 監視器畫面截圖、如附表所示金融帳戶資金交易明細表 全部犯罪事實。 
二、核被告所為，係犯刑法第339條之4第1項第2款之三人以上共
    同犯詐欺取財罪嫌及洗錢防制法第14條第1項之洗錢罪嫌。
    被告與其他詐欺集團成員間有犯意聯絡及行為分擔，請論以
    共同正犯。又被告以一行為觸犯上開二罪名，為想像競合犯
    ，請從一重之刑法第339條之4第1項第2款之罪處斷。再被告
    所為如附表所示數次犯行，犯意各別，行為互殊，請予分論
    併罰。被告之犯罪所得請依刑法第38條之1第1項、第3項之
    規定宣告沒收之，於全部或一部不能沒收或不宜執行沒收時
    ，追徵其價額。
三、依刑事訴訟法第251條第1項提起公訴。
  　此  　致
臺灣士林地方法院
中　　華　　民　　國　 110　　年　 8 　　月　   16　  日
                              檢　察　官    陳  姿  雯
本件正本證明與原本無異
中　　華　　民　　國　 110    年　 8 　　月　   31  　日
                              書　記　官    羅  友  園  
所犯法條：
中華民國刑法第339條之4第1項
犯第 339 條詐欺罪而有下列情形之一者，處 1 年以上 7 年以
下有期徒刑，得併科 1 百萬元以下罰金：
一、冒用政府機關或公務員名義犯之。
二、三人以上共同犯之。
三、以廣播電視、電子通訊、網際網路或其他媒體等傳播工具，
    對公眾散布而犯之。
洗錢防制法第14條
有第二條各款所列洗錢行為者，處 7 年以下有期徒刑，併科新
臺幣 5 百萬元以下罰金。
前項之未遂犯罰之。
前二項情形，不得科以超過其特定犯罪所定最重本刑之刑。
附表：
編號 告訴人/被害人 詐騙手段 匯款時間 匯款金額(新臺幣) 匯入帳號 提領時間及地點 1 陳麗媪 (未提告) 詐欺集團成員於109年4月18日下午3時21許，假冒網購及銀行客服人員撥打電話予陳麗媪，佯稱陳麗媪有購買商品，若欲取消須依指示操作，陳麗媪不疑有他而依指示匯款。 65138元，事後發現可疑才進行報案。 109年4月18日18時7分 65,123元 臺灣銀行 000-000000000000  (1)109年4月18日18時10分、11分在新北市○○區○○○路000號萊爾富超商提領2萬元、2萬元。 (2)同日18時13分、15分在新北市○○區○○○路000號之34統一超商提領5千元、2萬元。 2 陳俊輝 (未提告) 詐欺集團成員於109年4月18日16時許，假冒網購商城及銀行人員撥打電話予陳俊輝，佯稱因工程設定錯誤，致陳俊輝有10筆刷卡消費，陳俊回不疑有他而依指示匯款。  109年4月18日18時17分 2萬9,991元 同上 (1)109年4月18日18時21分、22分在新北市○○區○○○路000號汐止厚德郵局提領2萬元、1萬元。 (2)同日18時25分在新北市○○區○○○路000號汐止區農會提領2萬元、1萬元。 (3)同日18時28分在新北市○○區○○○路000號全家超商提領1萬8千元。 3 張雅雯 (提告) 詐欺集團成員於109年4月18日16時24分許，假冒網購及銀行客服人員撥打電話予張雅雯，佯稱張雅雯重複購或，若欲取消須依指示操作，張雅雯不疑有他而依指示匯款。 109年4月18日18時18分、23分 3萬747元 1萬7,371元 同上 同上。 4 王韋絢 (提告) 詐欺集團成員於109年4月18日20時26分許，假冒日本公司及郵局人員撥打電話予王韋絢，佯稱因公司誤將王韋絢設為高級會員，須繳納會費3800元，若欲取消須依指示操作，王韋絢不疑有他而依指示匯款。 109年4月18日21時23分、22時3分 9萬9,985元 2萬9,985元 玉山銀行 000-0000000000000 109年4月18日22時7分、8分在新北市○○區○○路0段000號國泰世華銀行汐止分行提領2萬元、1萬元。 
附件二：
臺灣基隆地方檢察署檢察官移送併辦意旨書
                                     109年度偵字第3675號
　　被　　　告　江承祐　男　27歲（民國00年0月00日生）
　　　　　　　　　　　　住基隆市○○區○○里00鄰○○路0
　　　　　　　　　　　　　段00巷00號
　　　　　　　　　　　　國民身分證統一編號：Z000000000號
上列被告因詐欺等案件，業經偵查終結認應與貴院審理之110年
度審金訴字第510號（陸股）案件併案審理，茲敘述犯罪事實及
證據並所犯法條如下：
一、原起訴案件之犯罪事實及審理情況：
  ㈠原起訴案號：臺灣士林地方檢察署109年度偵字第13795號。
  ㈡審理案號：臺灣士林地方法院110年度審金訴字第510號（陸 
      股）。
二、移請併案審理之犯罪事實：
    江承祐於民國109年4月間加入真實姓名不詳、通訊軟體易信
    暱稱「旺旺」之成年人所屬詐欺集團，並於109年4月18日與
    上開詐欺集團成員意圖為自己不法所有，基於三人以上共同
    犯詐欺取財罪及洗錢之犯意聯絡，先由該詐欺集團成員於10
    9年4月18日撥打電話誘騙王韋絢匯款至如附表所示之金融帳
    戶中，再由江承祐依「旺旺」之指示，持詐欺集團成員提供
    上開帳戶提款卡，於如附表所示時地提領詐欺款項後，交由
    前來收款之不詳成年成員，江承祐並因而獲取新臺幣3千元
    之報酬。嗣經王韋絢察覺有異，報警後循線查獲。
三、認定併案事實所憑之證據資料：
  ㈠證人即告訴人王韋絢於警詢時之證詞。
  ㈡王韋絢匯款明細影本2紙。
  ㈢監視器擷圖畫面。
四、所犯法條：核被告所為，刑法第339條之4條第1項第2款三人
    以上共同犯詐欺取財及洗錢防制法第14條第1項洗錢等罪嫌
    。
五、原起訴事實與併辦事實之關係：被告江承祐前揭提領告訴人
    王韋絢匯入人頭帳戶款項之犯行，業經臺灣士林地方檢察署
    起訴，現由臺灣士林地方法院110年度審金訴字第510號審理
    中，本案聲請併辦之犯罪事實與上開起訴之犯罪事實為針對
    同一告訴人之款項分批提領（即先在新北市汐止區提領部分
    款項，再至基隆市七堵區提領其餘款項），屬事實上同一之
    案件，依刑事訴訟法第267條審判不可分原則應予一併審判
    ，爰移請依法併案審理。
　　此　致
臺灣士林地方法院
中　　華　　民　　國　 110　　年　　10　　月　　25　　日
　　　　　　　　　　　　　　　檢察官　




附表               
告訴人 詐騙方法 轉帳（匯款）時間 轉帳（匯款）金額 轉（匯）入之人頭帳戶 提領時間 提領地點 提領金額 王韋絢 之前於日本怪 獸公司購物，因公司企業疏失，將其升等為高級會員，每月需繳3800元，要求操作網路銀行APP以解除設定云云 109年4月18 日22 時3分  同日22時54分 29985元    19985元 000-0000000000000（玉山銀行） 109年4月18日23時7分 基隆市○○區○○街0號統一超商正光店 20000元 

附件三：
臺灣基隆地方檢察署檢察官移送併辦意旨書
                                      110年度偵字第366號
　　被    告　　江承祐　男　27歲（民國00年0月00日生）
　　　　　　　　　　　　住基隆市○○區○○路0段00巷00號
　　　　　　　　　　　　國民身分證統一編號：Z000000000號
上列被告因詐欺等案件，業經偵查終結，應與貴院審理之110年
度審金訴字第510號（陸股）案件併案審理，茲敘述犯罪事實及
證據並所犯法條如下：
一、原起訴案件之犯罪事實及審理情況：
  ㈠原起訴案號：臺灣士林地方檢察署109年度偵字第13795號。
  ㈡審理案號：臺灣士林地方法院110年度審金訴字第510號（陸 
      股）。
二、移請併案審理之犯罪事實：
    江承祐（原名江宸帆）於民國109年4月間加入真實姓名不詳
    、通訊軟體易信暱稱「旺旺」之成年人所屬詐欺集團，並於
    109年4月18日與上開詐欺集團成員意圖為自己不法所有，基
    於三人以上共同犯詐欺取財罪及洗錢之犯意聯絡，先由該詐
    欺集團成員於109年4月18日撥打電話誘騙王韋絢匯款至如附
    表所示之金融帳戶中，再由江承祐依「旺旺」之指示，持詐
    欺集團成員提供上開帳戶提款卡，於如附表所示時地提領詐
    欺款項後，轉交詐欺集團上手成員，江承祐並因而獲取新臺
    幣3千元之報酬。嗣經王韋絢察覺有異，報警後循線查獲。
三、認定併案事實所憑之證據資料：
  ㈠證人即告訴人王韋絢於警詢時之證詞。
  ㈡王韋絢匯款明細影本2紙。
  ㈢監視器擷圖畫面。
四、所犯法條：核被告所為，刑法第339條之4條第1項第2款三人
    以上共同犯詐欺取財及洗錢防制法第14條第1項洗錢等罪嫌
    。
五、原起訴事實與併辦事實之關係：被告江承祐前揭提領告訴人
    王韋絢匯入人頭帳戶款項之犯行，業經臺灣士林地方檢察署
    起訴，現由臺灣士林地方法院110年度審金訴字第510號審理
    中，本案聲請併辦之犯罪事實與上開起訴之犯罪事實為針對
    同一告訴人之款項分批提領（即先在新北市汐止區提領部分
    款項，再至基隆市七堵區提領其餘款項），屬事實上同一之
    案件，依刑事訴訟法第267條審判不可分原則應予一併審判
    ，爰移請依法併案審理。
　　此　致
臺灣士林地方法院
中　　華　　民　　國　 110　　年　　10　　月　　25　　日
　　　　　　　　　　　　　　　檢察官　




附表               
告訴人 詐騙方法 轉帳（匯款）時間 轉帳（匯款）金額 轉（匯）入之人頭帳戶 提領時間 提領地點 提領金額 王韋絢 之前於日本怪 獸公司購物，因公司企業疏失，將其升等為高級會員，每月需繳3800元，要求操作網路 銀行APP以解除設定云云 109年4月18 日22 時3分  同日22時54分 29985元    19985元 000-0000000000000（玉山銀行） 109年4月18日23時7分 基隆市○○區○○街0號統一超商正光店 20000元